---
title: "H1: Statistiche descrittive"
format:
  html:
    code-fold: show
    code-tools: true
---

[UNDER CONSTRUCTION]

## Assignment: Spiegazione di Asimmetria e Curtosi

### 1. Introduzione alla Distribuzione Normale

- **Distribuzione Normale:** Discutere le proprietà fondamentali della distribuzione normale, inclusa la sua simmetria e i parametri di media (μ) e deviazione standard (σ).
- **Funzioni `norm` in R:**
  - **d-norm:** Calcola la densità di probabilità.
  - **p-norm:** Calcola la funzione di distribuzione cumulativa.
  - **q-norm:** Calcola il quantile (percentile).
  - **r-norm:** Genera numeri casuali dalla distribuzione normale.
- **Esempi e Grafici:** Fornire esempi pratici e creare grafici che illustrano l'uso di queste funzioni in R.

```{r}
# Esempio in R
x <- seq(-3, 3, by=0.1)
y <- dnorm(x, mean=0, sd=1)
plot(x, y, type="l", main="Funzione di Densità della Distribuzione Normale")

# Funzione di Distribuzione Cumulativa
plot(x, pnorm(x, mean=0, sd=1), type="l", main="Funzione di Distribuzione Cumulativa")
```

### 2. Grafici per Spiegare Asimmetria e Curtosi

- **Creazione dei Grafici:** Utilizzare R o Python per creare grafici che spiegano i concetti di asimmetria e curtosi.
  - **Asimmetria:** Misura della simmetria della distribuzione.
  - **Curtosi:** Misura della "punta" della distribuzione.
  
```{r}
# Esempio di Asimmetria e Curtosi in R
library(moments)

# Generare dati con diverse asimmetrie e curtosi
set.seed(123)
data_symmetric <- rnorm(1000)
data_skewed <- rlnorm(1000)
data_leptokurtic <- rt(1000, df=3)

# Plot
par(mfrow=c(3,1))
hist(data_symmetric, main="Distribuzione Simmetrica", probability=TRUE)
hist(data_skewed, main="Distribuzione Asimmetrica", probability=TRUE)
hist(data_leptokurtic, main="Distribuzione Leptocurtica", probability=TRUE)
```

### 3. Calcolo di Asimmetria e Curtosi in R

- **Funzioni R:**
  - **Asimmetria:** Utilizzare `skewness()` per calcolare l'asimmetria.
  - **Curtosi:** Utilizzare `kurtosis()` per calcolare la curtosi.
  
```{r}
# Calcolo di Asimmetria e Curtosi
skewness(data_symmetric)
kurtosis(data_symmetric)

skewness(data_skewed)
kurtosis(data_skewed)

skewness(data_leptokurtic)
kurtosis(data_leptokurtic)
```

## Compiti

1. **Distribuzione Normale:** 
   - Discutere le proprietà della distribuzione normale.
   - Spiegare e fornire esempi delle funzioni `d-norm`, `p-norm`, `q-norm`, e `r-norm` in R.
   - Creare grafici illustrativi in R.

2. **Grafici di Asimmetria e Curtosi:**
   - Creare grafici utilizzando R o Python che spiegano i concetti di asimmetria e curtosi.
   - Interpretare i grafici creati e discutere le differenze tra distribuzioni simmetriche, asimmetriche e con diversa curtosi.

3. **Calcolo di Asimmetria e Curtosi:**
   - Utilizzare le funzioni appropriate in R per calcolare asimmetria e curtosi dei dataset forniti.
   - Interpretare i risultati e discutere le implicazioni per la distribuzione dei dati.




Il data frame `df` contiene i dati che possono essere utilizzati per la costruzione e validazione del questionario in oggetto.


